臺灣高等法院刑事裁定
109年度抗字第1089號
抗  告  人  
即 受 刑人  彭雲明




上列抗告人因聲請定其應執行刑案件，不服臺灣新竹地方法院中
華民國109年5月13日裁定（109年度聲字第507號），提起抗告，
本院裁定如下：
    主  文
原裁定撤銷，發回臺灣新竹地方法院。 
    理  由
一、原裁定意旨略以：抗告人即受刑人彭雲明所犯附表編號7至8
    部分，最高法院以108年度台非字第101號判決，以司法院釋
    字第775號解釋認為現行刑法第48條前段關於累犯更定其刑
    之規定，與憲法一事不再理原則有違，應自該解釋公布之日
    起失其效力，刑事訴訟法第477條第1項規定亦應併同失效為
    由，將臺灣高等法院臺中分院（下稱臺中高分院）103年度
    聲字第1270號累犯更定其刑之裁定予以撤銷，而在最高法院
    上開判決之後，原審法院曾依檢察官聲請，以108年度聲字
    第313號裁定，就附表所示各罪合併定應執行刑為有期徒刑1
    5年8月，經抗告人提起抗告後，由本院以108年度抗字第138
    8號駁回抗告，最高法院以108年度台抗字第1391號裁定，認
    為前揭裁定中關於附表編號7至8部分，係以臺中高分院103
    年度聲字第1270號裁定未經撤銷之刑度（更定後刑度）為基
    礎，抗告人提起再抗告後，該部分之「定應執行刑基礎已有
    變動」為由，撤銷此部分之定應執行刑裁定，依上開最高法
    院相關見解之立場，若檢察官聲請裁定應執行刑之各罪中，
    其刑度基礎已有變動，或是「更定其刑裁定存在為前提之刑
    度基礎顯有變動可能」時，縱使形式上合於刑法第50條之規
    定，法院均不宜就此逕裁定應執行刑，而應待相關各罪之刑
    度已無違法之虞時再行為之，本案附表編號3、16所示各罪
    ，亦前經法院對被告裁定更定其刑，檢察官在尚未確認此部
    分更定其刑裁定之合法性前，即以之為基礎聲請裁定應執行
    刑，應認此部分之定應執行刑基礎「顯有變動可能」，尚不
    宜逕予准許，爰駁回檢察官本件聲請等語。 
二、抗告意旨略以：伊附表所犯各罪，目前已經定讞，且未經非
    常上訴、再審撤銷，應准許本件檢察官之聲請等語。
三、經查，抗告人所犯附表編號7至8所示各罪，前經臺中高分院
    以103年度聲字第1270號裁定，認為構成累犯，依刑法第48
    條前段及刑事訴訟法第477條第1項等規定，予以更定其刑，
    抗告人以上開裁定違反憲法一事不再理原則，據以聲請司法
    院大法官解釋，司法院於民國108年2月22日，以釋字第775
    號解釋，認為刑法第48條前段規定，與憲法一事不再理原則
    有違，應自本解釋公布之日起失其效力，刑事訴訟法第477
    條第1項等規定，應併同失效，最高檢察署檢察總長乃依該
    解釋，對於抗告人前揭據以聲請解釋之裁定，為非常上訴之
    理由，最高法院以108年度台非字第101號判決，撤銷臺中高
    分院以103年度聲字第1270號累犯更定其刑之裁定，以上各
    情，有各該裁定可按。是依司法院釋字第第775號解釋意旨
    ，已明白宣示刑法第48條前段及刑事訴訟法第477條第1項等
    規定，係「自解釋公布之日起失其效力」，只是為了賦予抗
    告人聲請解釋救濟之途徑，該解釋意旨對於抗告人據以聲請
    之案件，亦有其效力，故抗告人得據該解釋意旨為非常上訴
    理由者，僅限於據以聲請之案件即臺中高分院103年度聲字
    第1270號確定裁判，此亦為前揭最高法院108年度台非字第1
    01號判決，據以撤銷該確定裁判之理由。是抗告人所犯附表
    編號3、16所示各罪，雖前經法院以更定累犯之刑為由，以
    裁定更定其刑，但並非抗告人據以聲請司法院大法官解釋之
    案件，且均是在司法院釋字第第775號解釋前所為之確定裁
    判，按上說明，自無從援引司法院釋字第775號解釋意旨為
    非常上訴事由據以變更該確定裁判。則原審裁定認為附表編
    號3、16所示各罪之定應執行刑基礎「顯有變動可能」云云
    ，並據以駁回本件就附表所示各罪合併定應執行刑之聲請，
    即非無可議之處。抗告人指謫及此，非無理由，並為兼及抗
    告人之審級利益，應由本院將原裁定撤銷發回原審法院更為
    適法之裁定。
據上論斷，應依刑事訴訟法第413條前段，裁定如主文。
中　　華　　民　　國　　109 　年　　9 　　月　　23　　日
                  刑事第十四庭  審判長法　官  黃斯偉
                                      法　官  黎惠萍
　　　　　　　　　                    法　官  許泰誠
以上正本證明與原本無異。
如不服本裁定，應於收受送達後五日內向本院提出再抗告狀。
                                      書記官  朱子勻　　
中　　華　　民　　國　　109 　年　　9 　　月　　24　　日